臺灣雲林地方法院刑事判決　　　　　　　　　　　　　　九十年度易字第八四二號
　　公　訴　人　臺灣雲林地方法院檢察署檢察官
　　被　　　告　甲○○
　　選任辯護人　施登煌
右列被告因違反毒品危害防制條例案件，經檢察官提起公訴（九十年度毒偵字第一六
二三號），本院判決如左：
    主  文
甲○○施用第二級毒品，累犯，處有期徒刑壹年。
    事  實
一、甲○○於民國八十六年間，因違反槍砲彈藥刀械管制條例、麻醉藥品管理條例，
    經本院以八十五年訴字第三三四號判處有期徒刑二年，於同年間，因麻醉藥品管
    理條例，經本院以八十六年易字第七七三號判處有期徒刑五月，前開案件接續執
    行，於八十七年十一月十六日因縮短刑期假釋出監，於八十九年一月八日縮短刑
    期假釋期滿執行完畢。嗣分別因施用第二級毒品安非他命案件，先後二次經觀察
    、勒戒後，均認無繼續施用毒品之傾向，由台灣雲林地方法院檢察署檢察官各於
    八十八年八月二日、八十九年七月四日，以八十八年度偵字第三０五二號、八十
    九年度毒偵字第七四０號不起訴處分確定。詎甲○○不知悔改，復於九十年八月
    十九日中午十二時三十分前四日內某時，在不詳地點，以不詳方式，施用第二級
    毒品安非他命，為警於九十年八月十九日中午十二時三十分許，在雲林縣警察局
    斗南分局採尿送驗而悉上情。
二、案經雲林縣警察局斗南分局報告臺灣雲林地方法院檢察署檢察官偵查起訴。
    理  由
一、訊據被告甲○○矢口否認前揭犯行，辯稱：伊在七月底感冒，有吃西藥房買的感
    冒藥，可能藥物內有安非他命成分云云。經查，被告所陳其服用之感冒藥「安速
    風達」及「風熱友」，均不含安非他命類毒品成分，服用上開藥物不會造成上述
    甲基安非他命陽性反應等情，業據法務部調查局檢驗屬實，有該局檢驗通知書一
    紙附卷可參。而被告於九十年八月十九日所採之尿液，經檢驗呈安非他命類陽性
    反應，嗣經以氣相層析質譜儀分析法複驗亦呈相同反應，此有詮昕科技股份有限
    公司濫用藥物尿液檢驗報告及法務部調查局檢驗通知書各一紙附卷可稽，足認被
    告於採尿前四日內某時，有施用第二級毒品安非他命行為，此外，被告因施用第
    二級毒品安非他命案件，先後二次經觀察、勒戒後，均認無繼續施用毒品之傾向
    ，由台灣雲林地方法院檢察署檢察官各於八十八年八月二日、八十九年七月四日
    ，以八十八年度偵字第三０五二號、八十九年度毒偵字第七四０號不起訴處分確
    定，復有不起訴處分書及臺灣雲林地方法院檢察署刑案資料查註紀錄表在卷可參
    ，被告三犯施用毒品犯行，堪予認定。
二、核被告所為，係犯毒品危害防制條例第十條第二項之施用第二級毒品罪。被告持
    有毒品之低度行為，為施用毒品之高度行為所吸收，不另論罪。查被告於八十六
    年間因違反槍砲彈藥刀械管制條例、麻醉藥品管理條例，經法院合併判處應執行
    有期徒刑二年，於同年間，因麻醉藥品管理條例，經法院判處有期徒刑五月，前
    開案件接續執行，於八十七年十一月十六日因縮短刑期假釋出監，於八十九年一
    月八日縮短刑期假釋期滿執行完畢，其於五年內，再犯本件有期徒刑以上之罪，
    為累犯，爰依刑法第四十七條規定加重其刑。爰審酌被告素行不良，二次觀察勒
    戒執行後均未能戒除毒癮，且犯後矢口否認，顯無悔意等一切情狀，量處如主文
    所示之刑，以資懲儆。
據上論斷，應依刑事訴訟法第二百九十九條第一項前段、毒品危害防制條例第十條第
二項，刑法第十一條前段、第四十七條，判決如主文。
本案經檢察官徐維嶽到庭執行職務。
中      華      民      國      九十一      年    四     月    三十     日
                                        臺灣雲林地方法院刑事第二庭
                                            法  官  趙  思  芸
右正本證明與原本無異。
如不服本判決，應於判決送達後十日內向本院提出上訴狀( 應附繕本 )。
                                            書記官  王  淑  美
中      華      民      國      九十一      年    四     月    三十     日
毒品危害防制條例第十條
施用第一級毒品者，處六月以上五年以下有期徒刑。
施用第二級毒品者，處三年以下有期徒刑。
